臺灣屏東地方法院刑事判決　　　　　　　99年度易字第1117號
公　訴　人　臺灣屏東地方法院檢察署檢察官
被　　　告　宋國仕
上列被告因竊盜案件，經檢察官聲請簡易判決處刑（99年度偵字
第7266號），本院簡易庭認不宜以簡易判決處刑，改依通常程序
審理，及檢察官於審判期日以言詞追加起訴，被告就被訴及追加
起訴之事實均為有罪之陳述，經裁定進行簡式審判程序，本院判
決如下：
    主  文
宋國仕犯竊盜罪，累犯，處拘役伍拾日，如易科罰金，以新臺幣
壹仟元折算壹日；又犯電信法第五十六條第一項之盜用電信設備
通信罪，累犯，處有期徒刑月，如易科罰金，以新臺幣壹仟元
折算壹日。
    事  實
一、宋國仕前因公共危險案件經本院判處有期徒刑4 月、緩刑4
    年，後經裁定撤銷緩刑確定，於民國98年8 月22日執行完畢
    ，仍不知警惕，於99年7 月10日13時44分許，進入屏東縣麟
    洛鄉○○路427 號「威寶電信門市部」欲領取其申購之行動
    電話，因見該門市部店員陳志宏在店外移動機車，且陳志宏
    所有之NOKIA 牌行動電話1 支（序號00000000000000/5，內
    含門號0000000000號之SIM 卡1 張）置於櫃檯桌上，竟意圖
    為自己不法之所有而徒手竊取該電話，得手後倉促離去；另
    基於意圖為自己不法之利益，以無線方式，盜用他人電信設
    備通信之接續犯意，自99年7 月10日下午2 時51分許至同年
    7 月14日晚間9 時13分許，接續持所竊得陳志宏所使用之上
    開門號0000000000號行動電話之電信器材，以無線方式盜撥
    9 通電話，致威寶電信股份有限公司之電信通訊系統陷於錯
    誤，誤認係有權撥打之行動電話租用戶，而提供相關電信設
    備發收訊號通話服務，宋國仕以此無線之方式，盜用他人電
    信設備通信，詐得免於支付通話費之財產上不法利益。嗣經
    陳志宏報警處理，宋國仕於同年8 月11日11時許，將前開行
    動電話投入上揭門市部信箱內歸還陳志宏，而經警循線查獲
    上情。
二、案經陳志宏訴由屏東縣政府警察局屏東分局報告臺灣屏東地
    方法院檢察署檢察官偵查起訴。
    理  由
一、本件被告宋國仕所犯非死刑、無期徒刑、最輕本刑為3 年以
    上有期徒刑之罪，亦非高等法院管轄之第一審案件，而被告
    於本院行準備程序中就被訴事實為有罪之陳述，經告知被告
    簡式審判程序之旨並聽取當事人意見後，經裁定進行簡式審
    判程序，合先敘明。
二、上開犯罪事實業據被告坦承不諱，核與證人即被害人陳志宏
    證述之情節相符，復有通聯調閱查詢單、0000000000號電話
    用戶基本資料各1 份、威寶電信公司回函2 件、0000000000
    號用戶資料查詢表1 件、監視器翻拍及現場照片共10張、和
    解書1 件等在卷可稽，足認被告之自白與事實相符，應可採
    信。本案事證明確，被告犯行堪可認定，應依法論科。
三、按電信法第56條第1 項之罪，以意圖為自己或第三人不法之
    利益，使用有線、無線或其他電磁方式，盜接或盜用他人電
    信設備通信者為要件。又按本罪構成要件所稱以有線、無線
    或其他電磁方式，盜接或盜用他人電信設備通信者，並不限
    於以盜拷他人行動電話之序號、內碼等資料於自己之手機內
    ，為盜用之唯一方式，其他諸如：利用他人住宅內之有線電
    話，盜打他人電話為通信行為；或在住宅外之電話接線箱內
    ，盜接他人之有線電話線路，以自己之電話機盜打他人電話
    為通信行為；或意圖為自己不法之所有，竊取他人之行動電
    話手機，進而為盜打通信之行為；或僅以使用竊盜之意思，
    擅取他人之行動電話手機為盜打通信之行為等，不一而足，
    皆成立本罪（最高法院88年度台非字第43號判決、最高法院
    88年度第1 次刑事庭會議決議參照），是核被告所為，就竊
    取陳志宏上開NOKIA 牌行動電話1 支部分，係犯刑法第320
    條第1 項之普通竊盜罪，就盜打陳志宏所有門號0000000000
    行動電話之行為，係犯電信法第56條第1 項之以無線方式盜
    用他人電信設備通信罪。又被告盜用被害人所有之行動電話
    SIM 卡而與他人通話之行為，係基於單一之行為決意，使用
    同一門號，於密接之時空中反覆實施同類之行為，且侵害同
    一法益，各行為之獨立性極為薄弱，依一般社會健全觀念，
    在時間差距上，難以強行分開，在刑法評價上，應視為數個
    舉動之接續施行，而論以接續犯。至被告所犯上開二罪間，
    犯意各別，行為互殊，應予分論併罰。被告有如事實欄所載
    之論罪科刑資料，亦有上開前案紀錄表可按，是被告於徒刑
    之執行完畢後5 年內故意再犯本件有期徒刑以上之2 罪，均
    為累犯，應分別加重其刑。爰審酌被告貪圖小利、苟且偷盜
    ，並於竊取手機後盜打他人行動電話，對被害人造成損害，
    惟念及其犯後業將手機連同SIM 卡歸還被害人，所盜用行動
    電話所獲得之利益非鉅，並於本院審理時坦認犯行，與被害
    人和解，有和解書1 紙可查，犯後態度尚可，兼衡其犯罪手
    段、智識程度等一切情狀，分別量處如主文所示之刑，並均
    諭知易科罰金之折算標準，以示懲儆。
據上論斷，依刑事訴訟法第273 條之1 第1 項、第299 條第1 項
前段，電信法第56條第1 項，刑法第11條前段、第320 條第1 項
、第47條第1項、第41條第1項前段，判決如主文。
本案經檢察官許英輝到庭執行職務。
中    華    民    國   100    年    5     月    12    日
                  刑事第四庭    法  官  蔡玉雪
以上正本證明與原本無異。
如不服本判決應於收受判決後10日內向本院提出上訴書狀，並應
敘述具體理由；其未敘述上訴理由者，應於上訴期間屆滿後20日
內向本院補提理由書（均須按他造當事人之人數附繕本）「切勿
逕送上級法院」。
中    華    民    國   100    年    5     月    13    日
                                書記官  黃麗燕
附錄本案論罪科刑法條全文：
中華民國刑法第320 條第1項
意圖為自己或第三人不法之所有，而竊取他人之動產者，為竊盜
罪，處5 年以下有期徒刑、拘役或5 百元以下罰金。
電信法第56條第1項
意圖為自己或第三人不法之利益，以有線、無線或其他電磁方式
，盜接或盜用他人電信設備通信者，處5 年以下有期徒刑，得併
科新臺幣150 萬元以下罰金。